【裁判字號】    92,訴,332
【裁判日期】    920331
【裁判案由】    毒品危害防制條例
【裁判全文】
臺灣彰化地方法院刑事判決                          九十二年度訴字第三三二號
    公  訴  人  臺灣彰化地方法院檢察署檢察官
    被      告  甲○○
右列被告因違反毒品危害防制條例案件，經檢察官提起公訴（九十一年度毒偵字第二
二一六號、九十二年度毒偵字第九一、一八九號、九十二年度毒偵緝字第八號）及移
    主      文
甲○○連續施用第一級毒品，累犯，處有期徒刑拾月，扣案之海洛因肆小包（分別驗
後淨重零點零貳公克、毛重約貳點壹公克、壹點壹公克、零點貳公克）均沒收銷燬之
，另注射針筒貳支及塑膠鏟管壹支均沒收；又連續施用第二級毒品，累犯，處有期徒
刑伍月。主刑部分應執行有期徒刑壹年貳月。
    事      實
一、甲○○前曾因過失傷害案件，經本院八十六年度交易字第六二號判處有期徒刑五
    月確定，並於民國八十六年九月十日易科罰金執行完畢。又曾因施用第二級毒品
    安非他命案件，於送觀察、勒戒後，認為無繼續施用毒品之傾向，由臺灣彰化地
    方法院檢察署檢察官於九十年六月二十一日以九十年度毒偵字第二四五五號不起
    訴處分確定在案。猶不知悔改，復基於施用第一級毒品海洛因之概括犯意，自九
    十一年五月中旬某日起至九十二年一月五日止，連續在彰化縣埤頭鄉○○村○○
    路三四五巷十八號住處，將海洛因摻水再以針筒注射入身體之方式，施用海洛因
    多次；又另起施用第二級毒品安非他命之概括犯意，自九十一年五月中旬某日起
    至九十二年一月五日止，連續在上開地點，以將第二級毒品安非他命放置於玻璃
    球管內點燃產生煙霧再予吸用之方式，施用安非他命多次。嗣先於九十一年八月
    二十二日十四時許，在彰化縣埤頭鄉○○村○○路三四五巷十八號住處為警查獲
    ，並扣得其所有之海洛因一小包（驗後淨重零點零二公克）。再於同年九月五日
    九時二十分許在彰化縣埤頭鄉○○村○○路三四五巷三號，為警查獲，並扣得其
    所有供其施用海洛因之注射針筒一支。又因係列管毒品人口於同年、月、日十四
    時三十分許接受彰化縣警察局北斗分局定期尿液檢驗而查獲。另於同年十二月二
    十五日九時三十分許，在前開住處為警查獲，並扣得第一級毒品海洛因共三小包
    （分別毛重約二點一公克、一點一公克、零點二公克）及其所有供施用毒品之注
    射針筒一支、塑膠鏟管一支。末於九十二年一月七日上午十時六分，因係列管毒
    品人口在彰化縣警察局北斗分局接受定期調驗而查獲。經依本院九十一年度毒聲
    字第二三四六號裁定送觀察、勒戒後，認有繼續施用毒品之傾向。
二、案經彰化縣警察局北斗分局先後報請臺灣彰化地方法院檢察署檢察官偵查起訴及
    移送併案審理。
    理      由
一、右揭犯罪事實，業據被告甲○○坦白承認，其先後為警採集之尿液，送請彰化縣
    衛生局及詮心科技股份有限公司檢驗結果，其中九十一年八月二十二日十四時許
    查獲之尿液呈嗎啡（海洛因施用入人體後，水解還原成嗎啡，再循嗎啡之代謝方
    式排出體外），同年九月五日九時二十分許、同日十四時三十分許、同年十二月
    二十五日九時三十分許及九十二年一月七日十時六分查獲之尿液均呈嗎啡（鴉片
    類）及安非他命陽性反應，有該局九十一年十月二十八日煙檢字第九一一九六一
    號煙毒尿液檢驗成績書一紙附卷可稽（見九十一年度毒偵字第二０九六號偵查卷
    第十三頁、九十一年度毒偵字第二二一六號偵查卷第十二頁、九十二年度毒偵字
    第九一號偵查卷第十九頁、警卷）。此外，並有海洛因四小包、注射針筒二支及
    塑膠鏟管一支（均供施用海洛因所用之物）等物扣案可資佐證，被告施用第一、
    級毒品海洛因及安非他命之事實堪以認定。另被告前因施用第二級毒品安非他命
    案件，於送觀察、勒戒後，認為無繼續施用毒品之傾向，由臺灣彰化地方法院檢
    察署檢察官於九十年六月二十一日以九十年度毒偵字第二四五五號不起訴處分確
    定在案。又因本案經依本院九十一年度毒聲字第二三四六號裁定送觀察、勒戒後
    ，認有繼續施用毒品之傾向等情，有不起訴處分書、台灣高等法院被告全國前案
    紀錄表、台灣彰化地方法院檢察署刑案資料查註紀錄表及臺灣彰化看守所附設勒
    戒處所九十二年一月二十七日彰所戒字第○九二○○○○一九七號函送之有無繼
    續施用毒品傾向證明書附卷可稽。被告犯罪事證明確，其前開犯行洵堪認定。
二、核被告甲○○所為，係犯毒品危害防制條例第十條第一項之施用第一級毒品罪及
    第十條第二項之施用第二級毒品罪。被告分別持有第一、二級毒品之低度行為應
    各為其施用之高度行為吸收，不另論罪，並予敘明。被告先後多次施用第一、二
    級毒品海洛因及安非他命之犯行，時間緊接，所犯又係構成要件相同之罪名，顯
    係各基於概括犯意為之，應依連續犯規定論以一罪，並均加重其刑。其前開所犯
    二罪間，犯罪構成要件不同，行為互殊，顯係基於各別犯意為之，應予分論併罰
    。另被告前曾因過失傷害案件，經本院八十六年度交易字第六二號判處有期徒刑
    五月確定，並於八十六年九月十日易科罰金執行完畢，有臺灣高等法院被告全國
    前案紀錄表及台灣彰化地方法院檢察署刑案資料查註記錄表在卷可稽，被告受此
    有期徒刑執行完畢後，五年內再犯有期徒刑以上之罪，均應依累犯規定遞加重其
    刑。爰審酌被告施用時間之長短、次數、犯罪之動機、目的、犯罪所生之危害、
    犯後態度及目前因本件施用毒品案件在戒治處所強制戒治中等一切情狀，各量處
    如主，有臺灣高等法院被告全國前案紀錄表及台灣彰化地方法院檢察署刑案資料
    查註文所示之刑，並定其應執行之刑。至於扣案被告所有之海洛因四小包（分別
    驗後記錄表在卷可稽，被告受此有期徒刑執行完畢後，五年內再犯有期徒刑以上
    之罪淨重零點零二公克、毛重約二點一公克、一點一公克、零點二公克），屬第
    一級，應依累犯規定遞加重其刑。爰審酌被告施用時間之長短、次數、犯罪之動
    機、毒品，爰依毒品危害防制條例第十八條第一項前段規定，沒收銷燬之。另注
    射針筒二支及塑膠鏟管一支，均為被告所有供犯罪所用之物，亦依法併予宣告沒
    收。
據上論斷，應依刑事訴訟法第二百九十九條第一項前段，毒品危害防制條例第十條第
一項、第二項、第十八條第一項前段，刑法第十一條前段、第五十六條、第四十七條
、第五十一條第五款、第三十八條第一項第二款，判決如主文。
本案經檢察官廖曉萍到庭執行職務。
中      華      民      國    九十二    年      三      月    三十一    日
                              台灣彰化地方法院刑事第二庭
                                  法      官  李  水  源
右正本證明與原本無異。
如不服本判決，應於判決送達後十日內向本院提出上訴狀( 須附繕本 )。
                                  法院書記官  廖  建  興
中      華      民      國    九十二    年      四      月      一      日
附錄論罪科刑法條：
毒品危害防制條例第十條
施用第一級毒品者，處六月以上五年以下有期徒刑。
施用第二級毒品者，處三年以下有期徒刑。


司法院資訊處製作；財團法人民間司法改革基金會備份。
